---
title: "Introducción a BioStatR"
author: "Pedro Femia Marzo, Miguel Angel Luque Fernandez"
date: "`r Sys.Date()`"
output: rmarkdown::html_vignette
vignette: >
  %\VignetteIndexEntry{Introducción a BioStatR}
  %\VignetteEngine{knitr::rmarkdown}
  %\VignetteEncoding{UTF-8}
---

```{r, include = FALSE}
knitr::opts_chunk$set(
  collapse = TRUE,
  comment = "#>"
)
```

```{r setup}
library(BioStatR)
data(osteo)
```

## Introducción

Este paquete proporciona una colección de rutinas estadísticas automatizadas, desarrolladas como soporte para el libro [Matemática Estadística Médica con R](https://github.com/migariane/MatematicaEstadisticaMedicinaR).

## Uso

A continuación se muestran ejemplos básicos de uso de las funciones principales.

### Regresión Lineal Simple

```{r rls}
# Ejemplo de regresión lineal simple
rls(imc ~ peso, data = osteo)
```

### Regresión Logística Simple

```{r rlogits}
# Ejemplo de regresión logística simple
rlogits(osteo_cue ~ imc, data = osteo)
```

Para más información, consulte la documentación individual de cada función mediante `?funcion`.
